【裁判字號】    97,訴,1064
【裁判日期】    970819
【裁判案由】    毒品危害防制條例
【裁判全文】
臺灣基隆地方法院刑事判決              97年度訴字第1064號
公  訴  人  臺灣基隆地方法院檢察署檢察官
被      告  乙○○
                    （另案臺灣基隆監獄執行）
上列被告因毒品危害防制條例案件，經檢察官提起公訴（97年度
毒偵字第1114、1307號），被告於準備程序進行中，就被訴事實
為有罪之陳述，經本院合議庭裁定由受命法官獨任進行簡式審判
程序，判決如下：
    主  文
乙○○所犯如附表「所犯罪名」欄所示之罪，各處如附表「宣告
刑」欄所示之刑，應執行有期徒刑壹年。
    事  實
一、乙○○前因施用毒品案件，經裁定送觀察、勒戒後，認無繼
    續施用毒品之傾向，於民國94年3 月2 日經釋放出所，由臺
    灣基隆地方法院檢察署檢察官於94年2 月28日，以94年度毒
    偵字第377 號為不起訴處分確定。復於97年2 月間，因施用
    第一、二級毒品案件，由本署檢察官以97年度毒偵字第810
    號提起公訴，由臺灣基隆地方法院於97年5 月23日，以97年
    度訴字第650 號判決判處期徒刑6 月確定（現執行中，不構
    成累犯）。
二、詎其仍未戒除毒癮，於上開強制戒治執行完畢釋放後5 年內
    ，又各基於施用第一、二級毒品海洛因、甲基安非他命之犯
    意，先後於下列時間、地點非法施用毒品：
  (一)於97年3 月2 日晚上7 、8 時許，在其位於基隆市○○區
    ○○街105 巷6 號，將第一級毒品海洛因置入注射針筒內，
    摻水混合注射右手肘內側皮膚靜脈血管處之方式，非法施用
    第一級毒品海洛因1 次；於97年3 月1 日晚上，在其位於
    上址住處，將第二級毒品甲基安非他命放入玻璃球吸食器（
    未扣案），再以打火機點燃燒烤吸食器底部產生煙霧吸食之
    方式，非法施用第二級毒品甲基安非他命1 次。嗣於97年
    3 月4 日下午4 時45分許，在臺北縣萬里鄉萬里國中橋旁處
    ，為警因見其行跡可疑，而上前盤查查獲經其同意採集尿液
    送驗，結果呈安非他命、甲基安非他命、嗎啡及可待因陽性
    反應，始悉上情。
  (二)於97年3 月15日早上，在其位於基隆市○○區○○街105
    巷6 號，將第一級毒品海洛因置入注射針筒內，摻水混合注
    射右手肘內側皮膚靜脈血管處之方式，非法施用第一級毒品
    海洛因1 次；於97年3 月14日晚上，在其位於上址住處，
    將第二級毒品甲基安非他命放入玻璃球吸食器（未扣案），
    再以打火機點燃燒烤吸食器底部產生煙霧吸食之方式，非法
    施用第二級毒品甲基安非他命1 次。嗣於97年3 月16 日
    下午3 、4 時許，在基隆市○○○路210 巷40號底層處，為
    警查獲林順發（另案偵辦）非法持有毒品，適乙○○在場，
    乙○○經警得其同意採尿送驗結果，其尿液中均係呈海洛因
    之嗎啡陽性反應、安非他命、甲基安非他命及可待因陽性反
    應後，始查獲上情。
三、案經基隆市警察局第四分局及臺北縣警察局金山分局報告臺
    灣基隆地方法院檢察署檢察官偵查起訴。
    理  由
一、本件被告所犯者非為死刑、無期徒刑、最輕本刑為3 年以上
    有期徒刑之罪或高等法院管轄第一審案件，其於準備程序進
    行中，先就被訴事實為有罪之陳述，經告知其簡式審判程序
    之旨，並聽取公訴人及被告之意見後，本院依刑事訴訟法第
    273 條之1 第1 項之規定，裁定由受命法官獨任進行簡式審
    判程序，且依同法第273 條之2 規定，簡式審判程序之證據
    調查，不受第159 條第1 項、第161 條之2 、第161 條之3
    、第163 條之1 及第164 條至第170 條規定之限制，合先敘
    明。
二、上開事實，業據被告於本院準備程序及審理時坦承在卷，而
    被告於上述所示時間、地點先後為警查獲後採集尿液，均呈
    甲基安非他命、安非他命、嗎啡、可待因之陽性反應，此有
    台灣尖端先進生技醫藥股份有限公司濫用藥物檢驗報告、臺
    灣檢驗科技股份有限公司濫用藥物尿液檢驗報告各1 份附卷
    可稽。又其前因施用毒品案件，經裁定送觀察、勒戒後，認
    無繼續施用毒品之傾向，於民國94年3 月2 日經釋放出所，
    由臺灣基隆地方法院檢察署檢察官於94年2 月28日，以94年
    度毒偵字第377 號為不起訴處分確定等情，亦有臺灣高等法
    院被告前案紀錄表附卷足佐。綜上所陳，綜上所陳，被告於
    前次觀察、勒戒於94年3 月2 日執行完畢，5 年內再犯本案
    施用第一、二級毒品海洛因、甲基安非他命，罪證明確，犯
    行洵堪認定，自應依法論科。
三、論罪科刑部分：
  (一)查海洛因、甲基安非他命分係毒品危害防制條例第2 條第2
    項第1 款、第2 款所定之第一級、第二級毒品，核被告所為
    係犯毒品危害防制條例第10條第1 項、第2 項之施用第一級
    、第二級毒品罪。被告持有第一級毒品海洛因及第二級毒品
    甲基安非他命之低度行為，應為施用第一級、第二級毒品之
    高度行為所吸收，不另論罪。被告先後所犯上開4 罪，犯意
    各別，行為不同，應予分論併罰。
  (二)爰審酌被告犯罪之動機、曾有施用毒品之前科仍不知戒除，
    惟犯罪後坦承犯行，且所犯之施用毒品犯行乃戕害自己身心
    健康，並未危及他人等一切情狀，分別量處如主文所示之刑
    ，併定其應執行之刑。
據上論斷，應依刑事訴訟法第273 條之1 第1 項、第299 條第1
項前段，毒品危害防制條例第10條第1 項、第2 項、第23條第2
項，刑法第11條前段、第51條第5 款，判決如主文。
本案經檢察官甲○○到庭執行職務。
中    華    民    國    97    年    8     月    19    日
                  刑事第三庭法  官  黃永定
以上正本證明與原本無異。
如不服本判決應於收受本判決後10日內向本院提出上訴書狀，其
未敘述上訴理由者，並得於提起上訴後10日內向本院補提理由書
狀（均須按他造當事人之人數附繕本）「切勿逕送上級法院」。
中    華    民    國    97    年    8     月    19    日
                            書記官  劉珍珍
附錄本案所犯法條：
毒品危害防制條例第10條：
I施用第一級毒品者，處 6 月以上 5 年以下有期徒刑。
II施用第二級毒品者，處 3 年以下有期徒刑。
附表：
┌───┬──────────┬───────┬───────────┐
│編號  │    犯罪行為        │所犯罪名      │    宣告刑            │
├───┼──────────┼───────┼───────────┤
│ 一   │97年3 月2 日晚上7 、│施用第一級毒品│處有期徒刑陸月。      │
│      │8 時許，施用第一級毒│罪            │                      │
│      │品海洛因            │              │                      │
├───┼──────────┼───────┼───────────┤
│ 二   │97年3 月1 日晚上，施│施用第二級毒品│處有期徒刑貳月。      │
│      │用第二級毒品甲基安非│罪            │                      │
│      │他命                │              │                      │
├───┼──────────┼───────┼───────────┤
│ 三   │97年3 月15日早上，施│施用第一級毒品│處有期徒刑陸月。      │
│      │用第一級毒品海洛因  │罪            │                      │
├───┼──────────┼───────┼───────────┤
│ 四   │97年3 月14日晚上，施│施用第二級毒品│處有期徒刑貳月。      │
│      │用第二級毒品甲基安非│罪            │                      │
│      │命                  │              │                      │
└───┴──────────┴───────┴───────────┘


司法院資訊處製作；財團法人民間司法改革基金會備份。
